臺灣屏東地方法院交通事件裁定　　　　 95年度交聲字第202號
移送機關即
原處分機關　交通部公路總局高雄區監理所屏東監理站
異　議　人　甲○○
代　理　人　乙○○
上列異議人因違反道路交通管理處罰條例案件，對於交通部公路
總局高雄區監理所屏東監理站民國95年11月13日所為之裁決處分
（原處分案號：屏監違第裁82-AN0000000-0號），聲明異議，本
院裁定如下：
    主  文
異議駁回。
    理  由
一、原處分機關交通部公路總局高雄區監理所屏東監理站以：異
    議人甲○○所有之車號NJZ-198 號機車，於民國95年7 月1
    日21時55分許，在臺北市大安森林公園旁，違規停放在腳踏
    車停車格內，爰依道路交通管理處罰條例第56條第1 項第9
    款規定，裁處罰鍰新臺幣（下同）600 元。
二、異議意旨詳如附件之聲明異議狀。
三、經查：
(一)本件警員於製作舉發違反道路交通管理事件通知單上誤植違
    規事實為「佔用大客車停車格」，惟事後業經臺北市政府警
    察局大安分局以書函更正為「佔用腳車停車格」，原處分機
    關亦是據更正後之違規事實（佔用腳車停車格）裁決（原裁
    處罰鍰900 元，後更正為600 元），有舉發違反道路交通管
    理事件通知單、臺北市政府警察局大安分局95年8 月15日書
    函各1 紙及裁決書2 份在卷可稽。裁決書所載違規事實（佔
    用腳踏車停車格）既然無誤，即難以原舉發違反道路交通管
    理事件通知單上違規事實誤載為由，而爭執本件裁決書之適
    法性。
(二)本件異議人所有之上開機車，確有於95年7 月1 日21時55分
    許，停放在台北市大安森林公園旁之停車格，且該停車格內
    劃有腳踏車圖案之標示等情，為異議人所是認，並有採證照
    片在卷可稽。異議人雖主張：當地路燈昏暗，且該停車格內
    無腳踏車專用之停放架，復有多部機車停放該處，致其誤認
    而予停放，顯不具有可歸責性云云。然該停車格內既劃有腳
    踏車圖案，即係明白標示為腳踏車專用之停車格，至該處未
    設有腳踏車專用之停車架，並不影響其標示之效力。再依採
    證當時係21時55分，異議人停放之時點即在此之前，顯非深
    夜時分，異議人停車時若稍予注意，即不難察覺，異議人於
    停放時疏於注意，難謂其無可歸責之事由。
(三)按停車時間、位置、方式、車種不依規定，處600 元以上
    1200以下罰鍰，道路交通管理處罰條例第56條第1 項第9 款
    定有明文。本件異議人所有之機車既停放在腳踏車停車格內
    ，則原處分機關認定其有「停車車種不依規定」之違規事由
    ，依據上開規定，裁處異議人600 元罰鍰，核屬有據。異議
    人之異議並無理由，其異議應予駁回。
據上論斷，應依道路交通案件處理辦法第19條，裁定如主文。
中　　華　　民　　國　　96　　年　　1 　　月　　19　　日
                  交通法庭      法  官    趙家光
以上正本證明與原本無異。
如不服本裁定應於收受送達後五日內向本院提出抗告書狀敘述抗
告之理由抗告於台灣高等法院高雄分院。
中　　華　　民　　國　　96　　年　　1 　　月　　19　　日
                                書記官  陳勃諺
